臺灣桃園地方法院刑事判決　　　　　　　　　　　　　九十年度易字第二六四三號
　　公　訴　人　臺灣桃園地方法院檢察署檢察官
　　被　　　告　乙○○
右列被告因竊盜案件，經檢察官提起公訴（九十年度偵字第一六九三０號），本院判
決如左：
    主  文
乙○○攜帶兇器竊盜，處有期徒刑柒月。扣案如附表編號一至六所示之物，均沒收之
。
    事  實
一、乙○○曾因犯竊盜罪，經本院於民國八十九年二月十八日以八十九年桃簡字第一
    七七號判決判處有期徒刑六月，緩刑四年，並於八十九年五月六日確定（未構成
    累犯）。其仍不知悔改，竟基於為自己不法所有之意圖，於九十年十月七日上午
    十一時許，攜帶其所有之客觀上足以對人之生命、身體及安全構成威脅之鐵剪、
    老虎鉗、斧頭、鐵撬、扳手等工具，至已經停業未對外開放之桃園縣大溪鎮義和
    里石門水庫亞洲樂園內，竊取園區內「自由落體」遊樂設施之電纜線（價值約新
    台幣六萬元），得手後將上開電纜線移置於該園區內低階配電所附近工寮處，嗣
    於同日上午十一時三十分許為該園區之管理組長甲○○發現報警當場查獲，並扣
    得前揭鐵剪、老虎鉗、斧頭、鐵撬及扳手各乙把、手套一雙等物。
二、案經桃園縣警察局大溪分局報請臺灣桃園地方法院檢察署檢察官偵查起訴。
    理  由
一、訊據被告乙○○矢口否認有何竊盜之犯行，辯稱：當天是星期日，其去爬山，其
    是從亞洲樂園後山之登山步道走下來，並未進入該園區內行竊，身上油漬是平日
    工作造成的云云。經查：右揭時地犯罪事實，業經證人即亞洲樂園之管理組長甲
    ○○除於警詢、偵查中證述：該園區於八十八年八月間停業，大門關閉，一般人
    除非爬鐵絲網，否則無法進出該園區等語綦詳外；其於本院調查中，亦到庭證稱
    ：「（問：本件是何人報案？）是我報案的。當時我看見被告正在我們自由落體
    遊樂區內敲該遊樂器之配電盤及拉扯電纜線。我當時是看到被告的側面，但他穿
    著的衣服就是被查獲時的這套衣服。當時我不敢驚動被告，我先離開現場以手機
    向警方報案，之後，我就到自由落體遊樂區旁邊的配電室附近監視被告，被告似
    乎是聽到我的聲音有所警覺，就沒有再敲配電盤了，並離開現場，我報案約十分
    鐘後，警察趕到現場，我告訴警察說有小偷往我們遊樂區後山的圍籬方向逃跑，
    該圍籬已被破壞，但不知是何人破壞，從圍籬出去前進約三、四分鐘路程可到達
    石門水庫所屬的登山步道，警察照我所指的方向追去，大約在從前開圍籬出去二
    十公尺處（但未到登山步道）發現被告，被告一看到警察就逃跑，（遭）警察追
    趕查獲。」、「（問：提示偵卷第十二頁所示，是何處？是否採取到腳印？）該
    處是自由落體區配電室的門一打開剛進去的地方。警察在該處有採取到一個腳印
    。」等語明確；且證人即查獲警員陳峰池除於偵查中證述：其接獲報案後，循證
    人甲○○所指方向追查，發現工寮附近之鐵絲網被破壞，而被告的車係停在園區
    ○○○○道的下方處等語明確外，並於本院調查中到庭證稱：「（問：本件是否
    你查獲？在何處查獲被告？）是。我是在亞洲樂園園區後方發現被告，我是在登
    山步道上抓到被告。」、「（問：提示偵卷第九頁照片，是在何處發現被告？）
    我是在照片所示圍籬旁的工寮看見被告，當時被告人在圍籬外面，被告是要從圍
    籬外往園區的方向走來，我問他：先生你在這做什麼？被告一聽到就轉身逃跑，
    我追到登山步道上才抓到被告，該處距圍籬約四十公尺左右，絕對不到二百公尺
    的距離。」、「（問：是否有在偵卷第十二頁相片所示的地方採取到腳印？有無
    與被告所穿的的鞋子比對？）是。我們在現場量取該腳印的長度，回警局後再將
    該腳印長度與被告所穿雨鞋比對，結果二者長度相同。」等語在卷。次查：被告
    當天所穿雨鞋與現場遺留之鞋印經比對長度相符，此有偵查卷第十二、十六頁之
    相片在卷可稽，再者，自被告被查獲時，雙手及衣服上均沾滿黑色油漬，其所駕
    車內又有泥土、草屑等物殘留等情觀之，縱被告所述其平日從事之油漆工作會導
    致身上髒污，但參照被告所辯：其當天是因假日至該園區後方之登山步道上爬山
    ，復改稱：其當天休息，有去現場附近撿破銅爛鐵等語可知，被告當天既未工作
    ，其雙手及身著衣物應無遭平日工作所用材料沾污之可能，且該登山步道多為坡
    度平緩之階梯（參照本院審理卷內相片所示），一般人只需步行，即可拾級而上
    ，多半不需藉由雙手攀爬或使用其他輔助器具來攀登，是依被告所辯情節核之，
    其雙手及身著衣物亦無沾滿油漬之可能，然被告被查獲時，其雙手及身著衣物上
    不但沾滿油漬（參照偵查卷第十四、十五頁相片），且該等油漬實非一般草灰、
    泥垢所致，應屬接觸上有機油等潤滑油劑之機械器具後所致，此外，復有贓物認
    領保管單乙紙、現場相片二十幀附卷可稽，且有前開鐵剪等工具扣案足佐，益徵
    被告顯為證人甲○○所見在該園區「自由落體」遊樂設施處行竊電纜之人，被告
    前開所辯，反覆不一，顯為事後飾卸之詞，委無足採。是本件事證明確，被告犯
    行堪以認定，應予依法論科。
二、查刑法第三百二十一條第一項第三款之攜帶兇器竊盜罪，所謂兇器之種類並無限
    制，凡客觀上足對人之生命、身體、安全構成威脅，具有危險性之兇器均屬之，
    且只須行竊時攜帶此種具有危險性之兇器為已足，並不以攜帶之初有行兇之意圖
    為必要。復經本院檢視扣案之鐵剪等工具，多屬尖銳、堅硬之金屬材質器具，客
    觀上足以殺傷人之生命、身體，顯為具有危險性之兇器。核被告乙○○所為，係
    犯刑法第三百二十一條第一項第三款之攜帶凶器竊盜罪。爰審酌被告犯罪動機、
    目的、手段、攜帶凶器行竊危害社會治安、犯罪後之態度等一切情狀，量處如主
    文所示之刑，以資懲儆。
三、扣案如附表編號一至六所示之物，係被告所有而供犯罪所用之物，業經證人甲○
    ○、陳峰池證述在卷，應依刑法第三十八條第一項第二款之規定宣告沒收。至附
    表編號七至九所示之物，為被告當天所著衣物，非屬供犯罪所用之物，爰不併予
    沒收，附此敘明。
據上論斷，應依刑事訴訟法第二百九十九條第一項前段，刑法第三百二十一條第一項
第三款、第三十八條第一項第二款，判決如主文。
本案經檢察官蔡孟利到庭執行職務
中      華      民      國    九十一    年      六      月      十九    日
                              臺灣桃園地方法院刑事第一庭
                              審判長法  官  吳  爭  奇
                                    法  官  范  明  達
                                    法  官  胡  芷  瑜
右正本證明與原本無異。
如不服本判決，應於判決送達後十日內向本院提出上訴狀 (應附繕本)，上訴於臺灣
高等法院。
                                    書記官  劉  晨  輝
中      華      民      國    九十一    年      六      月    二十四    日
附錄論罪科刑依據之法條：
刑法第三百二十一條
犯竊盜罪而有左列情形之一者，處六月以上五年以下有期徒刑：
一、於夜間侵入住宅或有人居住之建築物、船艦或隱匿其內而犯之者。
二、毀越門扇、牆垣或其他安全設備而犯之者。
三、攜帶兇器而犯之者。
四、結夥三人以上而犯之者。
五、乘火災、水災或其他災害之際而犯之者。
六、在車站或埠頭而犯之者。
前項之未遂犯罰之。
附表
┌──┬─────────┬─────────┐
│編號│  名稱及數量      │查扣地點          │
├──┼─────────┼─────────┤
│一  │  鐵剪一把        │自由落體設施配電室│
├──┼─────────┼─────────┤
│二  │  老虎鉗一把      │同右              │
├──┼─────────┼─────────┤
│三  │  斧頭一把        │同右              │
├──┼─────────┼─────────┤
│四  │  鐵撬一把        │同右              │
├──┼─────────┼─────────┤
│五  │  扳手二把        │同右              │
├──┼─────────┼─────────┤
│六  │  手套一雙        │同右              │
├──┼─────────┼─────────┤
│七  │  雨鞋一雙        │被告乙○○當天穿著│
├──┼─────────┼─────────┤
│八  │  棕色上衣一件    │同右              │
├──┼─────────┼─────────┤
│九  │  灰色西裝褲一件  │同右              │
└──┴─────────┴─────────┘
